【裁判字號】    88,訴,745
【裁判日期】    900328
【裁判案由】    偽造有價證券等
【裁判全文】
臺灣彰化地方法院刑事判決                          八十八年度訴字第七四五號
    公  訴  人  臺灣彰化地方法院檢察署檢察官
    被      告  甲○○
    指定辯護人 本院公設辯護人陳志忠
右列被告因偽造有價證帣等案件經檢察官提起公訴（八十八年度偵字第六九六一號'
第九零五五號），本院判決如左：
        主  文
甲○○共同連續攜帶兇器、踰越門扇於夜間侵入住宅竊盜，處有期徒刑捌月，扣案如
附表一所示之物均沒收；又意圖供行使之用，而偽造有價證帣，處有期徒刑參年壹月
，如附表二所示之物（偽造支票壹張）沒收。應執行有期徒刑參年柒月，附表一、二
所示之物均沒收。
        事  實
一、甲○○意圖為自己不法之所有，且基於概括之犯意，先於八十八年三月十六日凌
    晨二時至六時間某時，持其所有客觀上足供凶器使用之鋸子、螺絲起子、鐵剪、
    鉗子、鐵撬、榔頭等物，至彰化縣埤頭鄉○○○路三四○號吳進平經營之進利電
    話通訊行，撬開該店後門，進入店內竊取行動電話二台、行動電話電池五個、呼
    叫器十台、電話機五十一具、床頭音響一組及數量不詳之財物等物，得手後據為
    己有。後於八十八年四月十一日凌晨三時許，與綽號「黑財」之已成年姓名不詳
    男子共同意圖為自己不法之所有，開車前往彰化縣竹塘鄉○○村○○路六號林浚
    熙之住宅，由甲○○在車上把風，黑財則持客觀上足供凶器使用之鉗子撬開該宅
    後門，進入宅內共竊得現金新台幣（下同）六萬二千元、臺灣銀行員林分行存摺
    一本、第一銀行西螺分行存摺一本、中國國際商業銀行員林分行存摺一本、中國
    國際商業銀行員林分行空白支票一本、股票集中保管存摺一本、私章二枚、皮包
    四個及不詳數量之存款簿等物，得手後，甲○○分得二千元、中國國際商業銀行
    員林分行空白支票一本、皮包四個及存款簿十本，餘則歸黑財據為己有。甲○○
    又承前同一概括之犯意，先於八十八年四月十二日晚上八時，在有人居住彰化縣
    基督教醫院婦科病房內，竊取洪嘉蓮所有之深藍色皮包一只（內有四千元、行動
    電話一支、身分證一張、駕照一張、金融卡一張、信用卡二張、存摺二本及印鑑
    一枚），得手後據為己有。又於八十八年四月二十五日凌晨某時，持前揭工具，
    在彰化縣北斗鎮地○路三十二之一號美樂迪ＫＴＶ旁竊取楊峻銘所有之車號Ｊ二
    ═二八六二號機車車牌一面，得手後據為己有。後於翌日凌晨二時，甲○○又至
    彰化縣埤頭鄉○○路○段五一二號郭良漢經營、居住之光威通信器材行（店面兼
    住家），從窗戶進入宅內，共竊取行動電話六台、電池七個、充電座四個、電話
    易付卡五十張及數量不詳之財物等物，得手後據為己有。嗣於八十八年五月一日
    ，甲○○持所竊得之行動電話等物，分別至彰化縣秀水鄉○○路○段四○三號不
    知情之楊儒邦所經營之大帝國通訊廣場及彰化縣埔鹽鄉○○路○段一九四號不知
    情之楊定都經營之穎達通訊行兜售，共賣出三支行動電話，獲利共九千元。迄八
    十八年五月五日，為警持檢察官簽發之搜索票，自甲○○住處查獲，並扣得上開
    所竊之贓物及竊盜用工具一批。另因甲○○積欠不知情之陳淑美三萬多元，遂以
    上開林浚熙所有之空白支票本其中之票號ＹＬＢ0000000號支票，擅自偽
    填面額五萬元整，背書後交付陳淑美作為清償債款，致林浚熙受有損害。嗣於八
    十八年七月三十日，陳淑美將該支票存入不知情之許茹宜帳戶內遭退票，始悉上
  情。
二、案經彰化縣警察局、彰化縣警察局二林分局移送臺灣彰化地方法院檢察署檢察官
    偵查起訴。
     理  由
一、右揭犯罪事實業據被告甲○○供認不諱，核與被害人吳進平、郭良漢、楊峻銘、
    同案被告楊定都在偵查中及被害人洪嘉蓮、林浚熙於警訊中供述之情節相符，復
    有證人簡嘉宏到庭結證及證人楊儒邦警訊中供述屬實，並有贓物領據六紙、票號
    ＹＬＢ0000000號支票及退票理由單各一紙附卷可稽，被告犯行洵堪認定
    。
二、核被告甲○○所為係犯刑法第三百二十一條第一項第一、二、三款加重竊盜罪及
    同法第二百零一條第一項偽造有價證券罪嫌（行使之輕行為為製造之重行為所吸
    收，不另論罪）。被告與黑財間，有犯意聯絡及行為分擔，為共同正犯。被告先
    後多次犯行，時間緊接，犯罪構成要件事實相當，應依連續犯規定論以一罪併加
    重其刑，並加重其刑。又被告所犯上開竊盜及偽造有價證券二罪，犯意各別，行
    為互異，應予分論併罰。爰審酌被告犯罪之動機、目的、手段、所生之危害及犯
    罪後坦承犯行態度良好等一切情狀，量處如主文所示之刑。並定其應執行刑。
    。又扣案之手套二付、鋸子一支、螺絲起子二支、鐵剪二支、鉗子二支、鐵撬二
    支、榔頭一支及手電筒一支，係被告所有且係供犯罪所用之物，業據被告供承在
    卷，另偽造如附表二所示之支票一張，不問屬於被告與否，均依法宣告沒收。
據上論斷，應依刑事訴訟法第二百九十九條第一項前段，刑法第二十八條、第五十六
條、第三百二十一條第一項第一、二、三款、第二百零一條第一項、第五十一條第五
款、第二百零五條、第三十八條第一項第二款，罰金罰鍰提高標準條例第一條前段、
，判決如主文。判決如主文。
本案經檢察官林映姿到庭執行職務
中      華      民      國      九十      年      三    月    二十八    日
                                臺灣彰化地方法院刑事第一庭
                                      法      官


司法院資訊處製作；財團法人民間司法改革基金會備份。
